臺灣臺南地方法院交通事件裁定　　　　　　　　　　九十一年度交聲字第一七五號
　　移
　　受處分人　甲○○
　　即異議人
右列受處分人因違反道路交通管理處罰條例案件，對於交通部公路總局嘉義區監理所
台南監理站民國九十一年五月三十一日所為之裁決處分（處分案號：南監五字第裁七
四—Ｍ00000000號），聲明異議，本院裁定如左：
    主  文
異議駁回。
    理  由
一、聲明異議意旨略以：如附件聲明異議狀所載。
二、按汽車駕駛人，駕駛車輛未隨身攜帶駕駛執照者，處新台幣三百元以上六百元以
    下罰鍰；又汽車駕駛人，行經有燈光號誌管制之交岔路口闖紅燈者，處新臺幣一
    千八百元以上五千四百元以下罰鍰；並記違規點數三點，道路交通管理處罰條例
    第二十五條第三款、第五十三條、第六十三條第一項第三款分別定有明文。
三、經查：
    （一）本件受處分人即異議人甲○○於民國九十一年四月二十日晚上九時三十五
          分許，未隨身攜帶駕駛執照，駕駛車牌號碼ＵＨ─六二四五號自用小客車
          ，沿臺南縣永康市○○○路由北往南方向行駛，在行經中正南路與中正南
          路三四四巷之設有燈光號誌管制之交岔路口時，因違規闖紅燈，經值勤員
          警當場攔停，當場掣單舉發等情，有台南縣警察局南縣警交字第Ｍ000
          00000號舉發違反道路交通管理事件通知單及臺南縣警察局九十一年
          五月二十一日南縣警交字第０九一００三七七六號函各一紙在卷可稽，並
          經證人即本件舉發之臺南縣警察局交通隊警員黃志弘於本院調查時，具結
          證稱：「（法官問：異議人闖越紅燈之情形為何？）異議人煞車時，整部
          車已經超越停止線了，我們鳴笛請她停車．．．（法官問：當日有無要求
          異議人甲○○拿出駕照及行照？）有，是異議人自承未帶」等語無訛（見
          本院九十一年六月二十四日訊問筆錄）。次查，當日警員掣單舉發是依異
          議人親自填寫之年籍憑單，此有證人庭呈之年籍憑單一紙在卷為憑，異議
          人就該紙憑單是其所填寫一情，亦未爭執，足認當時警員舉發之際，異議
          人並未出示駕駛執照，供警員掣單舉發，始應警員要求，填寫姓名、身分
          證統一編號等年籍資料交予警員掣單舉發，是異議人於舉發之際並未隨身
          攜帶駕駛執照，應無疑義。再者，異議人並坦承有於右開時、地駕駛該輛
          自用小客車行經該處設有燈光號誌管制之交岔路口，並為警當場攔停掣單
          舉發之事實，參諸執勤警員係依法執行公務，與異議人並不相識，素無怨
          隙，苟非實情，自無須恣意誣攀之理。而且警員執行公務本身受行政懲處
          責任之監督，到庭具結作證更以刑罰擔保其真實性，警員應無甘冒行政懲
          處及刑法偽證罪責任而刻意誣陷之必要。因此，可信賴警員黃志弘前開陳
          證為真實。
    （二）異議人雖一再辯稱其確實攜帶駕駛執照、並未闖紅燈云云。惟按法院受理
          交通異議案件，乃是對於交通舉發行政處分審查其是否違法，本質上屬於
          行政爭訟過程，與普通法院審理刑事案件之原則不同。其舉證責任之原理
          ，非如刑事案件中，應超越任何合理懷疑始可為有罪判決者之嚴格程度。
          其舉證責任之原理，應與民事訴訟相類似，除有特別規定外，基本上準用
          民事訴訟法，由國家機關與人民二造，各自履行其主觀之舉證責任，在過
          程中各自提出證據；若窮盡各種證據方法，待證結果仍有不明時，則由客
          觀之舉證責任危險分配原則，決定國家機關與人民二造何人應受敗訴危險
          。此參酌行政訴訟法第一百三十六條規定準用民事訴訟法第二百七十七條
          自明。查原裁決機關交通部公路總局嘉義區監理所台南監理站，裁決異議
          人未隨身攜帶駕駛執照及闖紅燈，乃引據舉發單為證。而舉發本件違規事
          件之臺南縣警察局交通隊警員黃志弘，就本件如何查獲並舉發之經過，亦
          於本院調查時到庭陳證無訛，已如前述，並就異議人未隨身攜帶駕駛執照
          、所駕之自用小客車係在行經前開設有燈光號誌管制之路口時，見紅燈未
          停而直接駛過停止線，違規【闖紅燈】，因見前方執勤警員始停於交岔路
          口，並經其當場攔截等本件違規情節均供述明確，而警員黃志弘本身直接
          見聞異議人未隨身攜帶駕駛執照、所駕駛之自用小客車有闖紅燈之事實經
          過，對事實最為明瞭，又經以行政及刑事責任擔保其真實性，且舉發當時
          所記載違規人所駕車之違規情節又與事實相符等等各項因素，綜合認定其
          陳述為可採信。而異議人就其指稱舉發員警舉發有誤乙節，既未提出確實
          證據以供調查，且未提供任何相關證據足資證明值勤員警確有捏造事實違
          法取締之情事，從而異議人前開所辯，要係卸責之詞，自無可採。
    （三）本件異議人有於右述時、地，未隨身攜帶駕駛執照、駕駛前開自用小客車
          行經有燈光號誌管制之交岔路口闖紅燈之事實，既可認定，則移送機關即
          交通部公路總局嘉義區監理所台南監理站據此引用前開道路交通管理處罰
          條例第二十五條第三款、五十三條、第六十三條第一項第三款規定，而裁
          處異議人罰鍰新臺幣三千元並記違規點數三點，於法並無不當，異議人異
          議為無理由，應予駁回。
四、據上論斷，應依道路交通案件處理辦法第十九條，裁定如主文。
中      華      民      國      九十一      年    十一    月    二十    日
                              臺灣臺南地方法院交通法庭
                                  法  官  洪  士  傑
右正本證明與原本無異
如不服本裁定應於送達後五日內向本院提出抗告狀
                                  書記官  孫  鈴  堯
中      華      民      國      九十一      年    十一    月    二十九  日
